【裁判字號】    88,易,1470
【裁判日期】    890913
【裁判案由】    過失傷害
【裁判全文】
臺灣屏東地方法院刑事判決                        八十八年度易字第一四七號
    公  訴  人  臺灣屏東地方法院檢察署檢察官
    被      告  乙○○
右列被告因過失傷害案件，經檢察官提起公訴（八十八年度偵字第三一一二號），本
院判決如左：
    主  文
乙○○因過失傷害人，處罰金伍仟元，如易服勞役，以佰元折算壹日。
    事  實
一、乙○○於八十七年十二月廿九日晚間十一時廿分許，駕駛車號ＶＥ--一０一七號
    自小客車，由枋寮往恒春北向南行駛，途經屏東縣枋寮鄉○○路十八號前，本應
    注意該處為彎道，於駛入彎道時應減速慢行並應注意車前狀況，隨時採取必要之
    安全措施，竟疏未注意及此，致撞及對向適由恒春往枋寮南向北行駛，酒後駕車
    、未注意車前狀況且駕駛重機車未靠右行駛，而由丙○○騎乘車號ＯＨＲ--○七
    六號之重型機車，丙○○被撞後，人車倒地並因而受有左足第四掌骨骨折、左足
    第五趾脫臼、左足跟肌腱斷裂、左手、右手、左腳處多處挫裂傷及擦傷、前額挫
    傷合併腦震盪之傷害。乙○○於肇事後即報警處理，對於未發覺之罪自首，並接
    受裁判。
二、案經丙○○告訴臺灣屏東地方法院檢察署檢察官偵查起訴。
    理  由
一、訊據被告乙○○固坦認有於上揭時地駕車與告訴人丙○○騎乘之機車發生車禍，
    並致告訴人受傷之事實。惟矢口否認有何過失傷害之犯行，辯稱：伊駛入彎道有
    減速慢行，係丙○○越過中心線撞伊，伊並無過失云云。經查，右揭事實，業據
    告訴人指訴在卷，而被告於上揭彎道行駛時並未減速一節，亦據被告於偵查及本
    院八十八年十二月十七日審理時供承明確，被告嗣改稱伊有減速慢行云云，應係
    推卸之詞，不足採信。另被告於本院八十九年七月二十八日調查時並稱：「（問
    ：有無看到對方來車？）有看到他車速很快、、、因他靠過我車道我閃避不及、
    、、。」等語。足認被告行駛上開地點時，確未注意車前狀況。是而綜係告訴人
    越過中心線而撞及被告肇事，亦不得資為認定被告並無過失之依據，被告所辯即
    不足採。此外，尚有診斷證明書、道路交通事故調查報告表各一紙在卷足憑。
二、按行經彎道應減速慢行，作隨時停車之準備；汽車行駛時，駕駛人應注意車前狀
    況，並隨時採取必要之安全措施，道路交通安全規則第九十三條第一項第四款、
    第九十四條三項分別定有明文。被告於右揭時、地駕車，本應注意遵守上開規定
    ，且當時天候晴朗、道路無障礙物，並無不能注意之情事，惟竟疏於注意過彎時
    應減速慢行，並警戒車前，隨時採取適當之安全措施，致與告訴人所騎之機車擦
    撞並致告訴人受有前開傷害，其有過失，甚為明顯。且本件車輛事故經送台灣省
    高屏澎區車輛行車事故鑑定委員會，對被告責任之鑑定亦認被告駕駛小客車未注
    意車前狀況為肇事次因，有該委員會高屏澎鑑字第一二○一號鑑定書一份在卷可
    憑。而告訴人所受傷害確係由被告之過失行為所致，足認被告之過失行為與告訴
    人所受傷害間實有相當之因果關係。本件事證明確，被告犯行洵堪認定。又被告
    既有過失已如前述，即不得因告訴人於本件車禍同有過失免除其刑事責任，附此
    敘明。
三、核被告所為，係犯刑法第二百八十四條第一項前段之普通過失傷害罪。被告於肇
    事後未於偵查機關發覺前向前來處理車禍之警員自首並接受裁判等情，業據其供
    述明確，核與證人即處理本件車禍之警員甲○○證述情節相符，應依自首之規定
    ，減輕其刑。茲審酌被告並無前科、其過失之程度甚輕、尚未與告訴人達成和解
    、告訴人為本件車禍發生之主因及告訴人受傷情形等一切情狀，量處如主文所示
    之刑，並諭知易服勞役之折算標準，以資警惕。
據上論斷，應依刑事訴訟法第二百九十九條第一項前段，刑法二百八十四條第一項前
段、第四十二條第二項、第六十二條前段、罰金罰鍰提高標準條例第一條前段、第二
條，判決如主文。
本案經檢察官蔡孟利到庭執行職務。
中      華      民      國     八十九     年      九     月     十三    日
                                        臺灣屏東地方法院刑事第二庭
                                           審判長  法  官  吳永宋
                                                   法  官  何清富
                                                   法  官  林昌義
右正本證明與原本無異。
對於本判決如有不服應於收受送達後十日內向本院提出上訴書狀上訴於台灣高等法院
高雄分院並按他造當事人之人數附具繕本。
                                                   書記官  丁廣飛
中      華      民      國     八十九     年      九     月     十三    日
附錄本判決論罪之法條：
刑法二百八十四條第一項前段
因過失傷害人者，處六月以下有期徒刑、拘役或五百元以下罰金。


司法院資訊處製作；財團法人民間司法改革基金會備份。
